臺灣嘉義地方法院刑事裁定
111年度聲字第479號
聲  請  人   臺灣嘉義地方檢察署檢察官
受  刑  人  石偉雄





上列聲請人因受刑人數罪併罰有二裁判以上，聲請定其應執行之
刑（111年度執字第1522號），本院裁定如下：
    主  文
石偉雄所犯如附表所示之罪，所處如附表所示之刑，應執行有期
徒刑貳年捌月。
    理  由
一、聲請意旨略以：受刑人石偉雄因犯加重詐欺案件，先後經判
    決確定如附表，應依刑法第53條、第51條第5款定其應執行
    之刑，爰依刑事訴訟法第477條第1項聲請裁定等語。
二、數罪併罰，分別宣告其罪之刑，如宣告多數有期徒刑者，於
    各刑中之最長期以上，各刑合併之刑期以下，定其刑期，但
    不得逾30年，刑法第51條第5款分別定有明文。又法律上屬
    於自由裁量之事項，有其外部性界限及內部性界限，並非概
    無拘束。依據法律之具體規定，法院應在其範圍選擇為適當
    之裁判者，為外部性界限；而法院為裁判時，應考量法律之
    目的，及法律秩序之理念所在者，為內部性界限。法院為裁
    判時，二者均不得有所逾越（最高法院80年度台非字第473 
    號判決意旨參照）。是以數罪併罰，有二裁判以上，定其應
    執行之刑時固屬法院自由裁量事項，然仍應受前揭外部性界
    限及內部性界限之拘束。
三、受刑人所犯如附表編號１至８所示案件，前經本院以110年度
    原訴字第6號判決判處應執行有期徒刑1年8月確定，此有該
    判決書及臺灣高等法院被告前案紀錄表可稽。是本院定應執
    行刑，除不得逾越刑法第51條第5款所定法律之外部界限，
    即不得重於附表所示各罪加計之總和外，亦應受內部界限之
    拘束，即不得逾8年10月。
四、聲請人聲請就受刑人所犯附表所示之各罪定其應執行刑，經
    核與首揭法條規定尚無不合，爰參酌受刑人所犯附表之罪各
    次行為時間接近且犯罪類型、行為態樣、手段、動機相近，
    責任非難重複之程度顯然較高，如以實質累加之方式定應執
    行刑，處罰之刑度恐將超過其行為之不法內涵與罪責程度，
    爰基於罪責相當之要求，綜合評價各罪類型、關係、法益侵
    害之整體效果，考量比例原則、平等原則、責罰相當原則、
    重複評價禁止原則為內涵之內部性界限，為適度反應被告整
    體犯罪行為之不法與罪責程度及對其施以矯正之必要性，暨
    受刑人表示「因為犯罪時間都差不多，希望可以定輕一點」
    之意見等情，定其應執行刑如主文所示。
四、依刑事訴訟法第477條第1項，刑法第50條、第53條、第51條
    第5款，裁定如主文。
中　　華　　民　　國　　111 　年　　6 　　月　　30　　日
                  刑事第八庭  法　官　盧伯璋
上列正本證明與原本無異。
如不服本裁定，應於裁定送達後5日內向本院提出抗告狀（應附
繕本）。　　　　　　　　　
中　　華　　民　　國　　111 　年　　6 　　月　　30　　日
                              書記官  曹瓊文
附表：　　　　　　　　　　　　　　
編　　　　　號   １  ２  ３ 罪　　　　　名  加重詐欺罪 加重詐欺罪 加重詐欺罪 宣　　告　　刑  有期徒刑1年2月 有期徒刑1年2月 有期徒刑1年3月 犯　罪　日　期  109年12月2日 109年11月16日 109年11月7日 偵查(自訴)機關 年　度　案　號  嘉義地檢110年度偵字第1375、2587號 嘉義地檢110年度偵字第1375、2587號 嘉義地檢110年度偵字第1375、2587號 最　後 事實審 法　　院 嘉義地院 嘉義地院 嘉義地院  案　　號 110年度原訴字第6號 110年度原訴字第6號 110年度原訴字第6號  判決日期 110年10月29日 110年10月29日 110年10月29日 確　定 判　決 法　　院 嘉義地院 嘉義地院 嘉義地院  案　　號 110年度原訴字第6號 110年度原訴字第6號 110年度原訴字第6號  確定日期 110年12月2日 110年12月2日 110年12月2日  備註   ①嘉義地檢111年度執緝字第125號 ②編號１至８所示案件，前經本院以110年度原訴字第6號判決判處應執行有期徒刑1年8月確定   

編　　　　　號   ４  ５  ６ 罪　　　　　名  加重詐欺罪 加重詐欺罪 加重詐欺罪 宣　　告　　刑  有期徒刑1年2月 有期徒刑1年1月 有期徒刑1年3月 犯　罪　日　期  110年11月13日 109年11月12日 109年11月初某日 偵查(自訴)機關 年　度　案　號  嘉義地檢110年度偵字第1375、2587號 嘉義地檢110年度偵字第1375、2587號 嘉義地檢110年度偵字第1375、2587號 最　後 事實審 法　　院 嘉義地院 嘉義地院 嘉義地院  案　　號 110年度原訴字第6號 110年度原訴字第6號 110年度原訴字第6號  判決日期 110年10月29日 110年10月29日 110年10月29日 確　定 判　決 法　　院 嘉義地院 嘉義地院 嘉義地院  案　　號 110年度原訴字第6號 110年度原訴字第6號 110年度原訴字第6號  確定日期 110年12月2日 110年12月2日 110年12月2日  備註   ①嘉義地檢111年度執緝字第125號 ②編號１至８所示案件，前經本院以110年度原訴字第6號判決判處應執行有期徒刑1年8月確定   

編　　　　　號   ７  ８  ９ 罪　　　　　名  加重詐欺罪 加重詐欺罪 加重詐欺罪 宣　　告　　刑  有期徒刑1年2月 有期徒刑1年2月 有期徒刑1年2月（聲請書誤載為1年3月，應予更正） 犯　罪　日　期  109年10月23日（聲請書誤載為29日，應予更正） 109年10月29日 （聲請書誤載為4月，應予更正） 110年4月10日 偵查(自訴)機關 年　度　案　號  嘉義地檢110年度偵字第1375、2587號 嘉義地檢110年度偵字第1375、2587號 嘉義地檢110年度偵字第9440號 最　後 事實審 法　　院 嘉義地院 嘉義地院 嘉義地院  案　　號 110年度原訴字第6號 110年度原訴字第6號 110年度原訴字第16號  判決日期 110年10月29日 110年10月29日 111年4月13日 （聲請書誤載為110年，應予更正） 確　定 判　決 法　　院 嘉義地院 嘉義地院 嘉義地院  案　　號 110年度原訴字第6號 110年度原訴字第6號 110年度原訴字第16號  確定日期 110年12月2日 110年12月2日 111年5月10日 （聲請書誤載為110年，應予更正）  備註   ①嘉義地檢111年度執緝字第125   號 ②編號１至８所示案件，前經本院以110年度原訴字第6號判決判處應執行有期徒刑1年8月確定  嘉義地檢110年度執字第1522號 

編　　　　　號        罪　　　　　名  加重詐欺罪 加重詐欺罪 加重詐欺罪 宣　　告　　刑  有期徒刑1年2月 有期徒刑1年2月 有期徒刑1年3月 犯　罪　日　期  110年4月14日 110年4月12日 110年5月26日 偵查(自訴)機關 年　度　案　號  嘉義地檢110年度偵字第9440號 嘉義地檢110年度偵字第9440號 嘉義地檢110年度偵字第9440號 最　後 事實審 法　　院 嘉義地院 嘉義地院 嘉義地院  案　　號 110年度原訴字第16號 110年度原訴字第16號 110年度原訴字第16號  判決日期 111年4月13日 （聲請書誤載為110年，應予更正） 111年4月13日 （聲請書誤載為110年，應予更正） 111年4月13日 （聲請書誤載為110年，應予更正） 確　定 判　決 法　　院 嘉義地院 嘉義地院 嘉義地院  案　　號 110年度原訴字第16號 110年度原訴字第16號 110年度原訴字第16號  確定日期 111年5月10日 （聲請書誤載為110年，應予更正） 111年5月10日 （聲請書誤載為110年，應予更正）  111年5月10日 （聲請書誤載為110年，應予更正）  備註   嘉義地檢110年度執字第1522號 嘉義地檢110年度執字第1522號 嘉義地檢110年度執字第1522號 

編　　　　　號           罪　　　　　名  加重詐欺罪 加重詐欺罪 宣　　告　　刑  有期徒刑1年3月 有期徒刑1年2月 犯　罪　日　期  110年5月27日 110年6月10日 偵查(自訴)機關 年　度　案　號  嘉義地檢110年度偵字第9440號 嘉義地檢110年度偵字第9440號 最　後 事實審 法　　院 嘉義地院 嘉義地院  案　　號 110年度原訴字第16號 110年度原訴字第16號  判決日期 111年4月13日（聲請書誤載為110年4月29日，應予更正） 111年4月13日 （聲請書誤載為110年4月29日，應予更正） 確　定 判　決 法　　院 嘉義地院 嘉義地院  案　　號 110年度原訴字第16號 110年度原訴字第16號  確定日期 111年5月10日 （聲請書誤載為110年，應予更正） 111年5月10日 （聲請書誤載為110年，應予更正）  備註   嘉義地檢110年度執字第1522號 嘉義地檢110年度執字第1522號